臺灣高等法院刑事判決　　　　　　　　　　　　　九十一年度上訴字第二八五號
　　上　訴　人
　　即　被　告　丁○○　男　民.
　　選任辯護人　洪大明　律師
　　　　　　　　黃莉玲　律師
右上訴人因搶奪等案件，不服臺灣新竹地方法院九十一年度訴字第二六二號，中華民
國九十一年八月九日第一審判決（起訴案號：臺灣新竹地方法院檢察署九十一年度偵
字第四二二、五○六、八○一、一一六二、一三九六、一五六五號）提起上訴，本院
判決如左：
    主  文
原判決撤銷。
丁○○連續意圖為自己不法之所有，而搶奪他人之動產，處有期徒刑參年，並於刑之
執行完畢或赦免後，令入勞動場所，強制工作參年。
扣案之白色風衣壹件沒收。
    事  實
一、丁○○因施用毒品，所費不貲，竟意圖為自己不法之所有，並基於竊盜及搶奪之
    概括犯意，為供犯搶奪行為使用，先後於如附表壹所示之時間、地點，利用如附
    表壹所示之方式，竊取如附表壹所示被害人吳明達、徐秋芬所有之如附表壹所示
    之機車及車牌，作為搶奪之交通工具，旋自民國九十年十二月二十九日起至九十
    一年一月十七日止，均單獨一人，頭戴黑色全罩式安全帽，身著Ｔ恤或外加白色
    風衣，於日間或於夜間，騎乘如附表壹編號一所竊得之車號ＧＱ九─七四九號光
    陽牌黑色重機車一部，其上懸掛如附表壹編號二所竊得之車號ＣＢＡ─一一三號
    車牌一面，或利用向不知情第三人所借得之不詳車號，白色迪爵牌重機車一部，
    尾隨路上騎乘機車之騎士，趁各該騎士不備之際，徒手搶奪置於機車腳踏板上之
    他人財物（搶奪之時間、地點、搶奪方式及所得財物、被害人，均詳如附表貳所
    示），並以之為犯罪習慣。得手後，現金部分用以購買毒品，其他財物除行動電
    話一具賣予不知情之莊禮儀，得款新臺幣（下同）八百元花用殆盡外，其餘或留
    供己用，或丟棄之。嗣丁○○於九十一年一月十二日下午四時許，騎乘其所竊取
    如附表壹編號一所示，並懸掛如附表壹編號二所示車牌之機車，在新竹市○○路
    ○段一六五巷二一號前，為警查獲，並起出如附表貳編號六所示張美雲被搶之財
    物、原置放於車號ＧＱ九─七四九號機車上之鑰匙一支及白色風衣一件。迨於九
    十一年一月十七日下午二時十分許，在新竹市○○路三九三巷二五弄一一號丁○○住處，為警搜索查獲如附表貳編號八所示辛○○被搶之現金六萬元、信用卡、
    金融卡、健保卡、提貨券、百貨公司及量販店會員卡、眼鏡、行動電話等物，始
    悉上情。
二、案經新竹市警察局移送暨新竹市警察局第一分局、第二分局及第三分局報請臺灣
    新竹地方法院檢察署檢察官偵查起訴。
    理  由
一、右揭事實，業據被告丁○○坦認不諱，核與如附表壹編號一、二所示被害人吳明
    達、徐秋芬指訴遭竊及如附表貳被害人癸○○等於警訊中指訴遭搶奪之情節相符
    ，並有被告作案用之機車鑰匙一支扣案及車輛竊盜、車牌失竊資料個別查詢報表
    ─查詢車牌認可資料、車輛車牌失竊作業─查獲車輛認可資料、被害人癸○○等
    人所出具之贓證物品認領保管收據多紙附卷足參，足認被告之上開自白與事實相
    符，本件事證明確，被告犯行堪以認定。
二、按刑法第三百二十一條第一項第三款攜帶兇器竊盜罪所謂之兇器，其種類並無限
    制，凡客觀上足對人之生命、身體、安全構成威脅，具有危險性之器械均屬之，
    最高法院七十九年度臺上字第五二五三號判例可資參照。本件被告丁○○行竊時
    所攜用以拆卸車號ＣＢＡ─一一三號車牌之扳手，長約十五公分，為鐵製品一節
    ，業據被告於偵查中供承在卷（見臺灣新竹地方法院檢察署九十一年度偵字第五
    ○六號偵查卷第九十二頁），該扳手材質堅硬，於客觀上係得持以攻擊人身，對
    人之生命、身體、安全構成威脅，具有相當危險性，自屬兇器無疑。
三、按刑法所謂常業犯，係指反覆以同種類之行為目的之社會活動之職業性犯罪而言
    ，亦即恃犯罪以維生，縱令同時兼操其他職業，仍無礙其為常業犯罪，非謂常業
    犯必須別無其他正當職業始克構成，最高法院八十二年臺上字第二○七一號判例
    固著有明文。查本件被告雖於不到一個月之時間，行搶八次，時間密接，惟被告
    供稱其係將所搶得之現金全數用以購買毒品，且同時擔任公司助理一職（見原審
    九十一年七月二十五日審判筆錄），足徵被告搶奪財物之目的，在於購買毒品，
    並非以之作為謀生之工具，自難認定構成常業犯行。
四、核被告所為，如附表壹編號一所示之竊盜犯行，係犯刑法第三百二十條第一項之
    竊盜罪，如附表壹編號二所示之竊盜犯行，係犯刑法第三百二十一條第一項第三
    款之攜帶凶器竊盜罪，如附表貳編號一至八所示部分，均係犯刑法第三百二十五
    條第一項之搶奪罪。被告先後二次竊盜犯行，及先後多次搶奪犯行，時間均各緊
    接，手段互亦相若，犯罪構成要件（或基本構成要件）俱屬相同，顯係分別基於
    概括犯意反覆為之，均為連續犯，應分別依刑法第五十六條之規定，論以情節較
    重之攜帶凶器竊盜一罪及搶奪一罪，並加重其刑。被告所犯上開竊盜及連續搶奪
    二罪間，互有方法、結果之牽連關係，應依刑法第五十五條後段之規定，從一重
    之連續搶奪罪處斷。
五、原審因予論罪科刑，固非無見。惟查：原判決認定被告成立常業搶奪犯行，尚有
    未洽，已如前述。被告上訴意旨，否認有犯罪之習慣（詳如後述），雖無足取，
    但查原判決既有上開可議，應予撤銷改判。爰審酌被告年輕力壯，不思以正當手
    段賺取財物，僅因需錢購買毒品施用，即以機車搶奪方式，連續搶奪被害人財物
    ，造成被害人心裡恐懼及財物損失，已嚴重危害社會治安，惡性非輕，兼衡其犯
    後坦認犯行，態度尚佳等一切情狀，量處如主文第二項所示之刑。再被告自九十
    年十二月二十九日起至九十一年一月十七日止，先後為附表貳所示之八次搶奪犯
    行，計約搶得現金八萬餘元、行動電話六具、眼鏡二付、隨身聽一臺、手錶一支
    及為數甚多之金融卡、信用卡、證件等物，足認被告具有犯搶奪罪之習慣，應依
    刑法第九十條之規定，諭知於刑之執行完畢或赦免後，令入勞動場所強制工作三
    年，以矯正其惡習。扣案之白色風衣一件，被告自承為其所有，且係供本件如附
    表貳編號六之搶奪犯罪所用之物，應依刑法第三十八條第一項第二款之規定宣告
    沒收。至扣案之機車鑰匙一支，被告堅稱原置於機車鑰匙孔未取走，且查無證據
    證明該支鑰匙確為被告所有，乃不另為沒收之諭知。另被告於附表壹編號二所示
    竊盜犯行所使用之鐵製扳手一支，被告或供稱係向新竹市南寮某機車行所借得而
    未歸還，或改稱為其所有，前後供詞不一，是該鐵製扳手究否為被告所有，不無
    疑義，且該扳手未據扣案，為免將來執行上之困難，亦不予宣告沒收，附此敘明
    。
六、公訴意旨另以：被告丁○○意圖為自己不法所有，於九十一年一月十四日晚上某
    時許，在新竹市○○路新竹國小旁一家便利商店前，徒手竊取姓名、年籍不詳之
    被害人所有，停放於該處尚未熄火，車號不詳之機車一部。復於如附表編號一
    至六所示之時間、地點，搶奪被害人子○○等之財物，因認被告此部份亦涉有刑
    法第三百二十條第一項之竊盜罪及同法第三百二十七條之常業搶奪罪嫌云云。
(一)按犯罪事實應依證據認定之，無證據不得推定其犯罪事實，又被告之自白，不得
    作為有罪判決之唯一證據，仍應調查其他必要之證據，以察其是否與事實相符，
    刑事訴訟法第一百五十四條、第一百五十六條第二項分別定有明文。又按認定不
    利於被告之事實，須依積極證據，苟積極證據不足為不利於被告事實之認定時，
    即應為被告有利之認定，更不必有何有利之證據，最高法院三十年上字第八一六
    號著有判例可資參照。
(二)訊據被告矢口否認有為前開竊盜及搶奪等犯行，辯稱：伊並未竊取前開不詳車號
    之機車一部，亦未搶奪如附表參之財物，警訊時是想要早點交保始會承認，事實
    上未查獲贓物部分均非伊所為，當時是警察要伊揹的等語。經查：
  被告於警訊時固自白有竊取前開不詳車號之犯行，但該部分竊盜之事實，被害人
    及被竊客體均未特定，亦未查扣該部贓車，復乏其他補強證據足以擔保被告自白
    之真實性，尚難僅憑該部分自白即遽為不利於被告之認定，此部分自屬不能證明
    此部份犯罪。
  附表編號一、二之被害人子○○於警訊中指稱：「（歹徒當時所騎機車牌子若
    干）當時歹徒機車速度很快，我沒看到車子及他的臉部。（警方借提出嫌疑人丁○○是否為當時以機車搶奪你皮包的人呢）該人背面很像搶奪我皮包的人，但我
    不能確定。」、「歹徒是騎機車以尾隨方式由後靠近，並踢其所騎乘機車一腳，
    待機車倒地時，再順勢將置於機車踏板上之皮包搶走後加速逃逸。」等語，被害
    人丑○○於警訊中指稱：「（行搶之歹徒特徵如何，穿著衣物，使用之交通工具
    ）面容沒有看清楚，身高約一六八至一七○公分，上衣為花襯衫，下著黑色長褲
    。騎白色未懸掛大牌之機車。（現警方請你當場指認丁○○，該人是否就是搶你
    皮包之人）經過我當場指認，丁○○的身材及背影很像就是搶我皮包的人，但是
    我沒看到他的臉，所以不敢肯定就是丁○○搶我的皮包。」、「歹徒得手後由府
    後街跑步至府後街、世界街口，再騎車沿中正路方向逃逸。」等語，均不能明確
    指認被告參與前開搶奪犯行，且彼等所述遭搶經過，與被告歷次行搶之模式即係
    騎乘機車趁被害人將皮包置於機車腳踏板上，利用與之平行後趁機搶奪，隨即離
    去等情顯有不同，自不足作為認定被告犯罪之積極證據。
  附表編號三被害人戊○○於警訊中指稱：「（歹徒幾人、騎乘何種交通工具、
    車牌為何、身穿何種顏色衣褲）歹徒一人、騎黑色重機車、頭戴深色安全帽、車
    牌不詳、身穿深色衣褲、其他沒看到。」等語，被害人壬○○於警訊中指稱：「
    （歹徒幾人，穿著特徵，騎何種機車，形式，特徵）歹徒一人，戴全罩式安全帽
    ，著深色衣服，身材略瘦，騎深色機車。（警方人員提供相片供你指認之丁○○
    是否為搶奪妳財物之人）我不知道，但其身材及背景特徵與搶我財物之歹徒很像
    。（搶奪你的歹徒，你是否有記得任何特徵）沒有記得任何特徵。事發時間、地
    點燈光略暗，看不清楚。（搶犯用何方法搶奪，現場有無任何痕跡或可疑物品）
    搶犯騎機車徒手搶我走我置放於機車踏板上的皮包後，便迅速轉入旁邊路旁斜坡
    逃逸，我沒有看清搶犯的長相及車號（因當地視線不明），只知道是乙名男子身
    高約一六五公分左右，有戴安全帽。現場沒有留下任何痕跡或物品。」等語，於
    本院審理時指稱：「（九十一年一月八日你在新竹市○○路○段二二八號前被搶
    ，搶匪是不是在庭的被告丁○○）當時我沒有看清楚歹徒，他一搶就走，那天是
    晚上十點多，我騎摩托車，歹徒騎機車從右後方將我置放在腳踏板的皮包搶走，
    我沒有看清楚他的面貌。（歹徒有沒有戴安全帽）他一拿就走，我沒有辦法確定
    他是不是有戴安全帽。（你在警訊中說歹徒有戴安全帽）當時我是回答說我不是
    很清楚。（能不能確認是在庭的被告）不能。」等語，被害人乙○○於警訊中指
    稱：「（現警方查獲之嫌疑人丁○○，經提供照片予你指認是否就是搶你皮包的
    人）當時天色不佳，而且頭戴全罩式安全帽致無法指認。」等語，被害人丙○○
    於警訊中供稱：「（歹徒幾人，騎何種機車，型式，特徵）歹徒一人，戴黑色安
    全帽，黑衣褲，身裁瘦，一七○公分，騎黑色重機車。（警方查獲之搶嫌丁○○
    ，是否為搶妳皮包之人）我沒看見歹徒正面，但此人之背影特徵與搶嫌十分相似
    。」等語，或稱不知被告是否為搶奪財物之人，或稱無法指認歹徒，或稱沒有看
    見歹徒正面，但被告之背影特徵與歹徒很像等語（見臺灣新竹地方法院檢察署九
    十一年度偵字第一一六二號卷第七頁正面、第八頁背面、第十頁背面、九十一年
    度偵字第一五六五號卷第十二頁背面、九十一年度偵字第一三九六號卷第十一頁
    背面、第十二頁正面、九十一年度偵字第八○一號卷第十三頁背面、第十七頁背
    面、一三九六號卷第十一頁背面、九十一年度偵字第五○六號偵查卷第一○五頁
    背面、第一○九頁背面及本院九十一年十一月二十一日訊問筆錄），均非得據以
    認定被告為搶奪犯行之直接佐證，再者，本案復未扣得被害人遭搶奪之贓證物品
    ，或被告搶奪時所使用之機車，可供補強證明被告於警訊中自白之真實性。
  此外，復查無其他積極證據足資認定被告確有前開竊盜及搶奪犯行，揆諸前揭說
    明，自屬不能證明被告犯罪，惟因公訴意旨指此與前揭論罪科刑之竊盜及搶奪罪
    間，分別有裁判上一罪之連續犯關係，爰均不另為無罪之諭知，併此敘明。
據上論斷，應依刑事訴訟法第三百六十九條第一項前段、第三百六十四條、第二百九
十九條第一項前段，刑法第三百二十一條第一項第三款、第三百二十五條第一項、第
五十五條、第九十條、第三十八條第一項第二款，判決如主文。
案經檢察官李良忠到庭執行職務。
中      華      民      國    九十一    年     十二     月    二十五    日
                              台灣高等法院刑事第六庭
                                  審判長法  官  陳  春  秋
                                        法  官  王  麗  莉
                                        法  官  高  明  哲
右正本證明與原本無異。
如不服本判決應於收受送達後十日內向本院提出上訴書狀，其未敘述上訴之理由者並
得於提起上訴後十日內向本院補提理由書（均須按他造當事人之人數附繕本）。
                                        書記官  李  垂  福
中      華      民      國    九十一    年     十二     月    二十五    日
附錄：本案論罪科刑法條全文
刑法第三百二十一條第一項第三款
犯竊盜罪而有左列情形之一者，處六月以上五年以下有期徒刑。
三、攜帶兇器而犯之者。
刑法第三百二十五條第一項
意圖為自己或第三人不法之所有，而搶奪他人之動產者，處六月以上五年以下有期徒
刑。
因而致人於死者，處無期徒刑或七年以上有期徒刑，致重傷者，處三年以上十年以下
有期徒刑。
第一項之未遂犯罰之。
以犯第三百二十五條第一項之罪為常業者，處三年以上十年以下有期徒刑。
附表壹：
┌──┬──────┬────────┬────┬───────┬────┐
│編號│  時  間    │犯罪地點、方法及│ 被害人 │  所 犯 法 條 │ 備  註 │
│    │            │所得            │        │              │        │
├──┼──────┼────────┼────┼───────┼────┤
│一、│九十年十二月│新竹市○○路與延│  │刑法第三百二十│將機車拿│
│    │二十八日下午│平路口附近，利用│吳明達  │條第一項。    │來作為搶│
│    │五時許      │吳明達所有之車號│        │              │奪用之交│
│    │            │ＧＱ九─七四九號│        │              │通工具。│
│    │            │三陽牌重機車之鑰│        │              │於九十一│
│    │            │匙未取走之機會將│        │              │年一月十│
│    │            │上開機車騎走    │        │              │二日為警│
│    │            │                │        │              │查獲。九│
│    │            │                │        │              │十一年度│
│    │            │                │        │              │偵字第四│
│    │            │                │        │              │二二號。│
├──┼──────┼────────┼────┼───────┼────┤
│二、│九十年十二月│新竹市○○路○段│        │刑法第三百二十│將該車牌│
│    │三十一日下午│空軍機場旁，持客│徐秋芬  │一條第一項第三│改懸掛於│
│    │五時三十分許│觀上足以危害人身│        │款。          │右開機車│
│    │            │體可作為兇器使用│        │              │上，以掩│
│    │            │之鐵製扳手一支。│        │              │人耳目。│
│    │            │竊取被害人徐秋芬│        │              │贓證物於│
│    │            │所有之車號ＣＢＡ│        │              │九十一年│   │                │        │              │二號。  │
│    │            │─一一三號車牌一│        │              │一月十二│
│    │            │面得手。        │        │              │日為警查│
│    │            │                │        │              │獲。九十│
│    │            │                │        │              │一年度偵│
│    │            │                │        │              │字第四二│
│    │            │                │        │              │二號    │
└──┴──────┴────────┴────┴───────┴────┘
附表貳：
┌──┬────┬─────┬───────────┬───┬────┐
│編號│時    間│地      點│ 方 法 及 所 得 財 物 │被害人│備    註│
│    │        │          │                      │      │        │
├──┼────┼─────┼───────────┼───┼────┤
│    │九十年十│新竹市延平│以附表壹編號一所竊得之│癸○○│（１）被│
│ 一 │二月二十│路二段四三│車號ＧＱ九─七四九號重│      │告於九十│
│    │九日晚上│六號前    │機車（為吳明達所有），│      │一年一月│
│    │八時五分│          │懸掛如附表壹編號二竊得│      │七日，在│
│    │許      │          │之車號ＣＢＡ─一一三號│      │新竹市延│
│    │        │          │車牌（為徐秋芬所有），│      │平路、北│
│    │        │          │頭戴黑色全罩式安全帽，│      │大路口將│
│    │        │          │身著Ｔ恤，搶奪被害人置│      │上開行動│
│    │        │          │於機車腳踏板上之咖啡色│      │電話賣予│
│    │        │          │正方形公事包一個（內含│ │不知情之│
│    │        │          │現金新臺幣《下同》四千│      │電話商莊│
│    │        │          │元、提款卡、信用卡、證│      │禮儀，得│
│    │        │          │件、摩托羅拉ＣＤ九二八│      │款八百元│
│    │        │          │行動電話一具）        │      │。      │
│    │        │          │                      │      │（２）查│
│    │        │          │                      │      │獲被害人│
│    │        │          │                      │      │被搶之遠│
│    │        │          │                      │      │東百貨公│
│    │        │          │                      │      │司刷卡單│
│    │        │          │                      │      │四張及中│
│    │        │          │                      │      │國時報廣│
│    │        │          │                      │      │告費收據│
│    │        │          │                      │      │一張。  │
│    │        │          │     │      │（３）九│
│    │        │          │                      │      │十一年度│
│    │        │          │                      │      │偵字第五│
│    │        │          │                      │      │○六號卷│
│    │        │          │                      │      │。      │
├──┼────┼─────┼───────────┼───┼────┤
│    │九十一年│新竹市北大│以同右之方式，搶奪被害│庚○○│（１）尋│
│ 二 │一月四日│路一六六巷│人庚○○所有之皮包一個│      │獲贓證物│
│    │下午一時│八號      │（內含現金二百元、身分│      │現金二百│
│    │二十分許│          │證件、信用卡、金融卡）│      │元。    │
│    │        │          │                      │      │（２）九│
│    │        │          │                      │      │十一年度│
│    │        │          │                      │      │偵字第五│
│    │        │          │                      │      │○六、第│
│    │        │          │                 │      │一○六五│
│    │        │          │                      │      │號卷。  │
├──┼────┼─────┼───────────┼───┼────┤
│    │九十一年│新竹市西大│以同右之方式，搶奪被害│涂娜代│（１）尋│
│ 三 │一月七日│路磐石中學│人涂娜代所有之皮包一個│      │獲行動電│
│    │晚上七時│前        │（內含現金一萬元、身分│      │話一具。│
│    │許      │          │證件、信用卡、保險卡、│      │（２）九│
│    │        │          │提款卡、駕照、健保卡、│      │十一年度│
│    │        │          │印章、存摺、摩托羅拉Ｐ│      │偵字第八│
│    │        │          │７３８９Ｉ行動電話一具│      │○一號卷│
│    │        │          │）                    │      │。      │
├──┼────┼─────┼───────────┼───┼────┤
│    │九十一年│新竹市明湖│以同右之方式，搶奪被害│蘇文亭│（１）尋│
│ 四 │一月八日│路陽光國小│人蘇文亭所有之黑白花手│      │獲黑白花│
│    │下午五時│前     │提包一個（內含現金一百│      │手提包一│
│    │二十分許│          │元、駕照、提款卡、被害│      │個、相片│
│    │        │          │人相片一張、摩托羅拉牌│      │一張。  │
│    │        │          │掌中星鑽行動電話一具）│      │（２）九│
│    │        │          │                      │      │十一年度│
│    │        │          │                      │      │偵字第八│
│    │        │          │                      │      │○一號卷│
│    │        │          │                      │      │。      │
├──┼────┼─────┼───────────┼───┼────┤
│    │九十一年│新竹市興南│以同右之方式，搶奪被害│己○○│（１）除│
│ 五 │一月九日│街與西門街│人己○○所有之大皮包一│      │現金及手│
│    │下午四時│交岔口    │個（內含現金一千零五十│      │機袋未尋│
│    │三十分許│          │元、歌本一本、小皮包一│      │獲外，其│
│    │        │          │個、眼鏡一付、瓶子一個│      │餘均起獲│
│    │     │          │、亞太量販店會員卡一張│      │。      │
│    │        │          │、國際牌隨身聽一個、手│      │（２）九│
│    │        │          │機袋一只）            │      │十一年度│
│    │        │          │                      │      │偵字第八│
│    │        │          │                      │      │○一號卷│
│    │        │          │                      │      │。      │
├──┼────┼─────┼───────────┼───┼────┤
│    │九十一年│新竹市食品│以同右之方式，身著白色│張美雲│（１）贓│
│ 六 │一月十二│路與東南街│風衣，搶奪被害人張美雲│      │證物全數│
│    │日下午三│交岔口    │所有之深灰色中型皮包一│      │尋獲。  │
│    │時五十分│          │個（內含現金一萬一千元│      │（２）九│
│    │許      │          │、女用手錶一支、健保卡│      │十一年度│
│    │        │          │一張、身分證一張、摩托│      │偵字第四│
│    │        │          │羅拉行動電話一具）    │      │二二號。│
├──┼────┼─────┼───────────┼───┼────┤
│    │九十一年│新竹市明湖│利用向不知情第三人所借│甲○○│（１）尋│
│ 七 │一月十五│路煙波飯店│得之車號不詳、白色迪爵│      │獲現金五│
│    │日上午七│前        │牌重機車一部，頭戴全罩│      │百元、行│
│    │時許    │          │罩式安全帽，搶奪被害人│      │動電話一│
│    │        │          │甲○○所有之皮包一個（│      │具。    │
│    │        │          │內含現金五百元、煙波飯│      │（２）九│
│    │        │          │店員工服務卡、印章、阿│      │十一年度│
│    │        │          │爾卡特牌行動電話一具）│      │偵字第五│
│    │        │          │                      │      │○六號卷│
│    │        │          │                      │      │。      │
├──┼────┼─────┼───────────┼───┼────┤
│    │九十一年│新竹市東門│以同右之方式，搶奪被害│辛○○│（１）贓│
│ 八 │一月十七│街、復興路│人辛○○所有之藍色帶有│      │證物全數│
│    │日上午十│口附近    │花邊之皮包一個（內含現│      │尋獲。  │
│    │時許    │          │金六萬元、健保卡、金融│      │（２）九│
│    │        │          │卡、信用卡、員工服務證│      │十一年度│
│    │        │          │、太平洋百貨公司記帳卡│      │偵字第五│
│    │        │          │、名佳美會員卡共九張、│      │○六號卷│
│    │        │          │亞太量販店提貨券五張、│      │。      │
│    │        │          │皮包一個、眼鏡一付、阿│      │        │
│    │        │          │爾卡特ＯＴ─三○三行動│      │        │
│    │        │          │電話一具）            │      │        │
└──┴────┴─────┴───────────┴───┴────┘
附表參：
┌──┬────┬─────┬───────────┬───┬────┐
│編號│時    間│地      點│ 方 法 及 被 搶 財 物 │被害人│備    註│
│    │        │          │                      │      │        │
├──┼────┼─────┼───────────┼───┼────┤
│    │九十年四│新竹市民富│以向不知情之友人所借得│子○○│未尋獲任│
│ 一 │月十五日│街二七四號│之白色迪爵重機車，騎機│      │何贓物（│
│    │晚上十時│前        │車尾隨被害人子○○，由│      │九十一年│
│    │許      │          │後靠近，將被害人所騎乘│      │度偵字第│
│    │        │          │機車踢倒後，順勢行搶置│      │一一六二│
│    │        │          │於機車踏板上之粉紫色小│      │號卷）  │
│    │        │          │手提包一個（內含現金二│      │        │
│    │        │          │千元、信用卡、健保卡等│      │        │
│    │        │          │物）                  │      │        │
├──┼────┼─────┼───────────┼───┼────┤
│ 二 │九十年七│新竹市北大│以同右所述之機車為交通│丑○○│同右    │
│    │月二十一│路、府後街│工具，先將機車停放於府│      │        │
│    │日晚上十│口        │後街、世界街口，步行尾│      │        │
│    │一時四十│ │隨被害人丑○○伺機行搶│      │        │
│    │分許    │          │黃色手提包一個（內含行│      │        │
│    │        │          │照、駕照、身分證、印章│      │        │
│    │        │          │、金融卡、硬幣等物），│      │        │
│    │        │          │，得手後再騎乘前述機車│      │        │
│    │        │          │逃逸。                │      │        │
├──┼────┼─────┼───────────┼───┼────┤
│    │九十年十│新竹市東山│騎乘深色、車牌號碼不詳│戊○○│未尋獲任│
│ 三 │二月二十│街三二巷口│機車，尾隨被害人戊○○│      │何贓物（│
│    │八日上午│          │趁其不備之際，搶奪被害│      │九十一年│
│    │十一時三│          │人所有之黑色長方形手提│      │度偵字第│
│    │十分許  │          │包一個（內含身分證、健│      │八○一號│
│    │        │          │保卡、行照、金融卡、現│      │卷）    │
│    │        │          │金七百元等物）        │      │        │
├──┼────┼─────┼───────────┼───┼────┤
│    │九十一年│新竹市中華│以如附表貳編號一所述之│壬○○│未尋獲任│
│    │一月八日│路三段二  │機車為交通工具，以同右│      │何贓物（│
│ 四 │晚上十時│八號前    │之方式，搶奪被害人雷愛│      │九十一年│
│    │許      │          │蘭所有之黑色大皮包一個│      │度偵字第│
│    │        │          │（內含現金一萬七千七百│      │一五六五│
│    │        │          │元、身分證、信用卡、提│      │、第五○│
│    │        │          │款卡、健保卡、駕照等物│      │六號卷）│
│    │        │          │）                    │      │        │
├──┼────┼─────┼───────────┼───┼────┤
│    │九十一年│新竹市中央│以同右之方式，搶奪被害│乙○○│未尋獲任│
│ 五 │一月十日│路二八一巷│人乙○○所有之黑色皮包│      │何贓物（│
│    │晚上九時│巷口      │一個（內有皮夾、身分證│      │九十一年│
│    │許      │          │、健保卡、信用卡、駕照│      │度偵字第│
│   │        │          │現金二千元等物）      │      │八○一號│
│    │        │          │                      │      │卷）    │
├──┼────┼─────┼───────────┼───┼────┤
│    │九十一年│新竹市東南│利用不詳被害人所有，停│丙○○│未尋獲任│
│ 六 │一月十七│街九六巷巷│放於新竹市○○路新竹國│      │何贓物（│
│    │日上午八│口附近    │小便利商店旁之車號不詳│      │九十一年│
│    │時五十五│          │之機車，作為行搶之工具│      │度偵字第│
│    │分許    │          │，以同右之方法搶奪被害│      │五○六號│
│    │        │          │人丙○○所有之皮包一個│      │卷）    │
│    │        │          │（內有現金七千元、身分│      │        │
│    │        │          │證存摺、印章等物）    │      │        │
└──┴────┴─────┴───────────┴───┴────┘
